【裁判字號】    89,易,650
【裁判日期】    891208
【裁判案由】    竊盜
【裁判全文】
臺灣士林地方法院刑事判決                          八十九年度易字第六五號
    公  訴  人  臺灣士林地方法院檢察署檢察官
    被      告  己○○
右列被告因竊盜案件，經檢察官聲請簡易判決處刑（八十八年度偵字第一二二五八號
）及移送併辦（八十九年度偵字第二０八五號），本院內湖簡易庭認為不宜逕以簡易
判決處刑，移由本院改依通常程序審理判決如左：
    主  文
己○○連續於夜間侵入住宅竊盜，累犯，處有期徒刑壹年。
    事  實
一、己○○曾於民國八十三年間因違反槍砲彈藥刀械管制條例等案件，經本院判處有
    期徒刑九月確定，又於八十四年間因違反麻醉藥品管理條例等案件，經本院判處
    有期徒刑七月確定，二案經合併定執行刑一年四月，並於八十五年三月六日執行
    完畢。己○○猶不知悔改，意圖為自己不法所有，基於概括犯意，於附表編號一
    至三所示時、地，以附表編號一至三所示方式，竊取附表編號一至三所示被害人
    所有如附表編號一至三所示財物。嗣己○○於八十九年二月二十四日凌晨一時許
    侵入台北市○○路一一三巷九十五弄七十一號四樓，尚未著手搜取財物，即為屋
    主甲○○發覺，並追趕己○○，己○○逃至同弄五十一號前為警逮捕，並自己○○皮包內起出被害人戊○○失竊之信義房屋信用卡及被害人丁○○失竊之中國信
    託商業銀行金融卡。
二、案經台北市政府警察局信義分局移送台灣士林地方法院檢察署檢察官偵查起訴（
    八十八年度偵字第一二二五八號），及該署檢察官移送併辦（八十九年度偵字第
    二０八五號）。
    理  由
一、訊據被告己○○固坦承附表編號二所示竊盜犯行，惟矢口否認有附表編號一、三
    所示竊盜犯行，辯稱：信義房屋信用卡係綽號「時鐘」之男子於八十六年六月中
    旬拿給伊，中國信託商業銀行金融卡則係別人於過年期間拿給伊云云。經查：
  （一）、被告於附表編號二所示時、地，以附表編號一所示方式，竊取乙○○所有
          之機車之事實，業據被告坦承不諱，核與被害人乙○○指述失竊之情節相
          符，並有贓物認領保管單、車輛竊盜、車牌失竊資料個別查詢報表各乙紙
          在卷可憑。
  （二）、附表編號一、三所示被害人分別於附表編號一、三所示時、地失竊如附表
          編號一、三所示財物，且自被告皮包內起出之信義房屋信用卡、中國信託
          商業銀行金融卡確係被害人戊○○、丁○○於附表編號一、三所示時、地
          失竊之事實，業據被害人戊○○、丁○○到庭證述明確，並有贓物認領保
          管收據二紙在卷可考。
  （三）、被告於警訊時供稱：該兩張卡係綽號「時鐘」之男子約二個月前在台北市
          汐止市○○街一家釣蝦場交給伊，「時鐘」稱該兩張卡已無用，給伊放著
          好看云云（見臺灣士林地方法院檢察署八十八年度偵第二０八五號卷八十
          九年二月二十四日警訊筆錄）。於偵查中亦供稱：伊在遊樂場認識綽號「
          時鐘」之男子，「時鐘」稱該二張卡不能刷卡、提款，才於八十九年一月
          中旬一次將二張卡交給伊云云（見臺灣士林地方法院檢察署八十八年度偵
          字第二０八五號卷八十九年二月二十四日偵訊筆錄）。惟查，上開中國信
          託商業銀行金融卡係被害人丁○○於八十九年二月一日失竊，被告焉有可
          能於八十九年一月中旬即取得該卡。嗣被告因無法解釋其為何能於中國信
          託商業銀行金融卡失竊前即取得該卡，始於審理時改口稱：中國信託商業
          銀行金融卡係別人於過年期間拿給伊云云（見本院八十九年十一月二十四
          日審理筆錄），其供詞前後不一，復無法提供綽號「時鐘」男子之真實姓
          名及住址供本院查證，足見被告供稱：信義房屋信用卡與中國信託商業銀
          行金融卡係綽號「時鐘」之男子交給伊云云，係臨訟杜撰之詞，不足採信
          。再參諸上開信義房屋信用卡及中國信託商業銀行金融卡，係自被告欲行
          竊被害人甲○○住宅時所攜帶之皮包內查獲等情以觀，益見上開信義房屋
          信用卡及中國信託商業銀行金融卡均係被告所竊取無訛。
    綄上所述，被告所辯要屬事後畏罪卸責之詞，不足採信。被告確有於附表編號一
    至三所示時、地，以附表編號一至三所示方式，竊取附表編號一至三所示被害人
    所有如附表編號一至三所示財物至明。被告罪證明確，犯行堪以認定。
二、核被告所為如附表編號一至三所示犯行，分別係犯刑法第三百二十一條第一項第
    一款之夜間侵入住宅竊盜罪、第三百二十條第一項之竊盜罪、第三百二十一條第
    一項第二款之毀壞門扇竊盜罪。又被告先後三次之竊盜犯行，均時間緊接，犯罪
    構成要件相同，顯係基於概括犯意反覆為之，應依連續犯規定，並從情節較重之
    編號一所示該次犯行論以刑法第三百二十一條第一項第一款之夜間侵入住宅之加
    重竊盜罪，並加重其刑。又查被告有事實欄所載之犯罪科刑及執行情形，有臺灣
    高等法院檢察署刑案紀錄簡覆表在卷可按，其受有期徒刑之執行完畢後五年以內
    再犯本件有期徒刑以上之罪，係屬累犯，應依法遞予加重其刑。爰審酌被告年輕
    力壯，不思正途憑己勞力賺取所需，貪取他人財物之竊盜動機、行竊犯罪之次數
    、犯罪所用之手段、犯罪所得之贓物價值、於夜間侵入他人住宅對被害人居住安
    寧所造成之恐懼等對社會法益之危害程度、犯罪後態度等一切情狀，量處如主文
    所示之刑。
三、檢察官移送併辦之如附表編號一、三所示之加重竊盜犯行與檢察官聲請簡易判決
    處刑之如附表編號二所示之竊盜犯行，具有連續犯之裁判上一罪之關係，本院自
    得併予審理，附此敘明。
據上論結，應依刑事訴訟法第四百五十二條、第二百九十九條第一項前段，第五十六
條、第三百二十一條第一項第一款、第四十七條，判決如主文。
本案經檢察官劉異海到庭執行職務。
中      華      民      國      八十九      年  十二    月      八      日
                                    臺灣士林地方法院刑事第二庭
                                         法  官
右正本證明與原本無異
如不服本判決應於送達後十日內向本院提出上訴狀
                                         書記官
中      華      民      國      八十九       年  十二   月      八      日
附錄本案論罪科刑法條全文
刑法第三百二十一條第一項第一、二款
犯竊盜罪而有左列情形之一者，處六月以上五年以下有期徒刑：
一、於夜間侵入住宅或有人居住之建築物、船艦或隱匿其內而犯之者。
二、毀越門扇、牆垣或其他安全設備而犯之者。
附表：
┌──┬──────┬──────┬─────┬───┬─────────┐
│編號│時        間│地        點│手      法│被害人│財              物│
├──┼──────┼──────┼─────┼───┼─────────┤
│一  │八十八年十一│台北市南港區│自大門打開│戊○○│戊○○之皮包（內有│
│    │月二十四日凌│研究院路一段│門鎖進入屋│及其夫│身分證、退休證、老│
│    │晨一時至四時│十號之一    │內行竊    │      │人大學上課證、中央│
│    │三十分間    │            │          │      │信託局、中興銀行、│
│    │            │            │          │      │信義房屋信用卡、華│
│    │            │            │          │      │信銀行、統領百貨、│
│    │            │            │          │      │崇光百貨認同卡、南│
│    │            │            │          │      │港郵局提款卡及零錢│
│    │            │            │          │      │數十元），與其夫之│
│    │            │            │          │      │皮包（內有身分證、│
│    │            │            │          │      │駕駛執照、行車執照│
│    │            │            │          │      │、提款卡及存摺等物│
│    │            │            │          │      │），及現金一萬元。│
├──┼──────┼──────┼─────┼───┼─────────┤
│二  │八十八年十一│台北市內湖區│見機車鑰匙│乙○○│車牌ＤＤＹ－六六一│
│    │月十二日凌晨│民權東路六段│未拔下，趁│      │號機車            │
│    │一時許      │四十七號十八│機竊取    │      │                  │
│    │            │弄八號前    │          │      │                  │
├──┼──────┼──────┼─────┼───┼─────────┤
│三  │八十九年二月│台北市內湖區│將大門鐵條│丁○○│丁○○之皮包（內有│
│    │一日下午五時│康寧路三段一│拉成弧型後│、楊佳│台北九信、華南銀行│
│    │三十分前某時│八九巷四十三│打開門鎖，│靜、林│、中國信託商業銀行│
│    │            │號三樓      │進入屋內行│貞超  │、內湖民權郵局、東│
│    │            │            │竊        │      │湖郵局存摺、印章二│
│    │            │            │          │      │顆、中國信託商業銀│
│    │            │            │          │      │行提款卡）、庚○○│
│    │            │            │          │      │之筆記本及丙○○之│
│    │            │            │          │      │聖經。            │
└──┴──────┴──────┴─────┴───┴─────────┘


司法院資訊處製作；財團法人民間司法改革基金會備份。
